HENRIQUE CONSTANTINO

São Paulo, SP | Linkedin

henrique.constantino@outlook.com | +55 11 96450 7300

Ao longo da minha carreira, demonstrei paixão em liderar e capacitar equipes para alcançarem seu melhor. Como Agile Coach, conduzi iniciativas transformadoras em metodologias ágeis, facilitando cerimônias Scrum e mentorando equipes. Minha experiência em business intelligence fortaleceu minhas habilidades analíticas, apoiando decisões estratégicas baseadas em dados. Gerenciei equipes diversificadas em atendimento ao cliente, implementando estratégias de retenção e otimizando processos com CRM e gamificação.

EXPERIENCE

LOCALIZA&CO

Agile Coach I São Paulo

OUT 2023 - JUN 2024

Liderei iniciativas de transformação ágil, promovendo uma cultura de melhoria baseado nas entregas da sprint. Conduzi sessões de treinamento para processos ágeis dentro de um time que tratava integrações dentro da AWS e GCP. Participei de uma iniciativa de alfabetização em dados que trazia a proposta de nivelar o conhecimento dentro de todas as áreas da empresa, trazendo uma maturidade de análise, coleta e entrega dos dados.

UNIDAS

Analista de BI I São Paulo

FEV 2022 - OUT 2023

Garanti a governança de dados e atualizações periódicas do sistema, mantendo a integridade dos dados. Desenvolvi relatórios gerenciais com indicadores-chave de desempenho, apoiando a tomada de decisões estratégicas. Além disso, colaborou com vários departamentos para entender suas necessidades de dados e fornecer soluções personalizadas com o uso de QLIK View e QLIK Sense.

TELEPERFORMANCE(FACEBOOK)

Líder de Equipe Bilíngue - CS/ Vendas / Marketing |UL 202 – FEV 202 |

Gerenciei equipes bilíngues (Inglês/Espanhol), fornecendo liderança, acompanhamento de entregas e produtividade. Produzi relatórios estratégicos de clientes dentro do Power BI. Melhorei as vendas de Marketing no Facebook olhando para o CRM para cada um dos 32 integrantes do time, garantindo a gamificação do funil de vendas.

EDUCAÇÃO

PÓS GRADUAÇÃO - BUSINESS INTELLIGENCE

Pontifícia Universidade Católica de Minas Gerais (2021 – 2023)

GRADUAÇÃO - SISTEMAS DE INFORMAÇÃO

Fundação de Santo André (2011 - 2017)

SKILLS

- Coaching Ágil
- DevOps

- OLIK View/Sense Power Bi
- Integração de Dados